【裁判字號】    98,交聲,1003
【裁判日期】    981023
【裁判案由】    違反道路交通管理處罰條例聲明異議
【裁判全文】
臺灣士林地方法院交通事件裁定        98年度交聲字第1003號
原處分機關  臺北市交通事件裁決所
異  議  人
即受處分人  甲○○
上列異議人即受處分人因違反道路交通管理處罰條例案件，對於
臺北市交通事件裁決所民國98年8 月11日所為之處分（原處分案
號：北市裁罰字第裁22-AM0000000號）聲明異議，本院裁定如下
：
    主   文
異議駁回。
    理   由
一、原處分意旨略以：本件異議人即受處分人甲○○所有車牌號
    碼591-CW號營業一般小客車（下稱上開營小客車），於民國
    （下同）98年6 月30日16時30分許，停放在周邊設有禁止停
    車標線之臺北市○○路520 號前之人行道旁，因有「在設有
    禁止停車標線之處所停車」之違規行為，為臺北市政府警察
    局中山分局員警拍照存證後，交由臺北市政府警察局交通警
    察大隊員警逕行舉發，嗣受處分人於應到案期日前到案陳述
    不服，經原處分機關函請舉發機關調查結果，仍認受處分人
    有上開違規行為，原處分機關乃依道路交通管理處罰條例第
    56 條 第1 項第4 款及違反道路交通管理事件統一裁罰基準
    表等規定，裁處受處分人新臺幣（下同）900 元罰鍰。
二、聲明異議意旨略以：受處分人固有於原處分意旨所載之時、
    地停放在臺北市○○路520 號前後附近，雖該處雖劃設黃線
    ，但標示不清，若為此而遭舉發開單，受處分人恕難認同，
    爰依法聲明異議等語。
三、按黃實線設於路側者，用以禁止停車；又設有禁止停車標誌
    、標線之處所不得停車；又在設有禁止停車標誌、標線之處
    所停車，處600 元以上1,200 元以下罰鍰，道路交通標誌標
    線號誌設置規則第149 條第1 項第4 款、道路交通安全規則
    第112 條第1 項4 款、道路交通管理處罰條例第56條第1項
    第4 款分別定有明文。
四、經查：
  (一)異議人即受處分人甲○○確有於98年6 月30日16時30分許，
    將上開營小客車停放在臺北市○○路520 號前之人行道旁，
    此為異議人所不否認，並有臺北市政府警察局北市警交大字
    第AM000000 0號舉發通知單1 紙及舉發採證照片1 張在卷可
    稽，此部分之事實，洵堪認定。
  (二)至受處分人雖以上揭情詞置辯，惟經本院以公務電話電詢本
    件承辦人員即臺北市政府警察局中山分局巡官曾淑婷，其回
    覆：「本件黃實線其實很清楚，是因為拍照角度、陰影及該
    處皆為商家，有油漬沾染之故，已請舉發員警至現場拍照。
    該黃線非交工局事後補劃。」等語詳確，有本院公務電話紀
    錄表1紙 及舉發員警補拍之現場照片2 張在卷可稽。細觀該
    2 張照片所示地點，確與本案車輛停放之處所相符，其人行
    道上邊緣所繪黃實線，以肉眼目視即清晰可辨，並無何斑駁
    不清之情，已足以使一般駕駛人知悉該處為禁止停車，受處
    分人辯稱此處標示不清云云，與現場事實不符，殊無足採。
五、綜上所述，受處分人所有之上開營小客車確有於前揭時、地
    「在設有禁止停車標線之處所停車」之違規，從而原處分機
    關援引道路交通管理處罰條例第56條第1 項第4 款之規定，
    處罰鍰900 元整，核無違誤。本件受處分人之異議為無理由
    ，應予駁回。
據上論斷，依道路交通案件處理辦法第19條，裁定如主文。
中    華    民    國    98    年    10    月    23    日
                        交通法庭法  官  吳志豪
以上正本證明與原本無異。
如不服本裁定應於裁定送達後 5日內向本院提出抗告狀。
                                書記官  陳芝箖
中    華    民    國    98    年    10    月    23    日


司法院資訊處製作；財團法人民間司法改革基金會備份。
